# Noun inflection
The inflection first gives N, Nom and gender tags, then point to oblique cases.

## The noun continuation lexica

### Masculines

**LEXICON RAKLO** adds -o for Sg Nom and redirects to MSCOBL

**LEXICON LAU** 

**LEXICON BEREH** 

**LEXICON VUUDAR** 

### Feminines

**LEXICON DZUULI** 

**LEXICON BAAR** 

**LEXICON KUKLA** 

## Morphology

### Masculine morphology

**LEXICON MSCOBL** 

**LEXICON MSCOBL_SG** 

**LEXICON MSCOBL_PL** 

**LEXICON MSCOBL_PL_OBL** 

**LEXICON MSCOBL_PL_o** 

### Feminine morphology

**LEXICON FEMOBL** 

**LEXICON FEMOBL_SG** 

**LEXICON FEMOBL_PL** 

**LEXICON FEMOBL_PL_OBL** 

**LEXICON FEMOBL_PL_o** 

### The oblique cases *-ke, -ta, -ha*

**LEXICON OBLCASES_SG** 

**LEXICON OBLCASES_PL** 

**LEXICON GENCASES** 

* * *

<small>This (part of) documentation was generated from [src/fst/affixes/nouns.lexc](https://github.com/giellalt/lang-rmf/blob/main/src/fst/affixes/nouns.lexc)</small>

---

